# 短期封闭式基金的分类问题

提问人：脚踏实地的小审 时间：2013-07-04 10:47:53
对于短期（如 14 天）封闭式基金，规定了在封闭期内不能赎回。由于在封闭期内交易受限，分类到交易性金融资产有些不妥；但由于基金的到期日净值不能确定，分类至持有至到期投资也有不妥。请问各位有什么意见呢？

回答人：chenyiwei
可以对其适用金融工具准则中的可供出售金融资产的确认和计量原则，但实务中由于期限较短，期末公允价值和成本差异不大，且最终收益不固定，因此期末以成本计量的情况较多见。报表上列报为其他流动资产。